# 陈教陈版，权益法核算下的投资比例发生变化时的处理

提问人：fzxxx 时间：2018-04-27 14:30:14
本公司对联营企业的投资比例因为其他股东增资而稀释，稀释后仍然是联营企业，稀释后新股权比例计算的净资产份额相对稀释前减少，那么减少的是直接计入当期损益吗？对应减少长期股权准备中的损益调整？

回答人：chenyiwei
《企业会计准则第 2 号——长期股权投资（ 2014 年修订）》第十一条：投资方对于被投资单位除净损益、其他综合收益和利润分配以外所有者权益的其他变动，应当调整长期股权投资的账面价值并计入所有者权益。 应按照增资前后在被投资企业净资产中所享有份额的变动额，借记或贷记“长期股权投资（其他权益变动）”，相应贷记或借记“资本公积——其他资本公积”。